臺灣臺南地方法院刑事判決
111年度金訴字第314號
公  訴  人  臺灣臺南地方檢察署檢察官
被      告  林穎毅



選任辯護人  洪若純律師
上列被告因詐欺等案件，經檢察官提起公訴（111年度軍偵字第2
4號），本院判決如下：
    主  文
林穎毅無罪。
    理  由
一、公訴意旨略以：
　(一)被告林穎毅於民國110年9月間，基於參與犯罪組織之犯意
      ，加入真實姓名年籍不詳、綽號「陳宏俊」、「李義雄」
      、「小廖」及其餘不詳姓名成年人所組成之3人以上，以
      實施詐術為手段之具有持續性、牟利性之有結構性組織，
      而遂行加重詐欺取財及一般洗錢之犯罪，並依「李義雄」
      指示，將其設於上海商業銀行帳號00000000000000號帳戶
      （下稱本件帳戶），提供予詐欺集團使用，並應允擔任提
      款車手。
　(二)林穎毅復與詐欺集團成員共同意圖為自己不法之所有，基
      於3人以上共同詐欺取財及一般洗錢之不確定犯意聯絡，
      由該詐欺集團某成年成員，於110年10月4日11時41分許，
      以LINE通訊軟體（下稱LINE）致電張美雀，佯稱係張美雀
      之侄子，因急用而需借款云云，致張美雀陷於錯誤，於同
      日13時30分許，至臺北市○○區○○路0段000號瑞興銀行，臨
      櫃跨行匯款新臺幣（下同）32萬元至本件帳戶。
　(三)林穎毅復依「李義雄」指示，於110年10月4日14時15分至
      22分間，在臺中市上海銀行市政分行，以臨櫃及操作ATM
      之方式，自本件帳戶接續提領共32萬元；繼於同日14時35
      分許，在同市西屯區市○○○路00號前，轉交詐欺集團某成
      年成員「小廖」，藉此製造金流斷點，隱匿詐欺犯罪所得
      之去向、所在。因認被告係犯組織犯罪防制條例第3條第1
      項後段之參與犯罪組織、洗錢防制法第14條第1項之一般
      洗錢，及刑法第339條之4第1項第2款之3人以上共同詐欺
      取財罪嫌。
二、按犯罪事實應依證據認定之，無證據不得認定其犯罪事實；
    又不能證明被告犯罪者，應諭知無罪之判決，刑事訴訟法第
    154條第2項、第301條第1項分別定有明文。次按認定犯罪事
    實所憑之證據，雖不以直接證據為限，間接證據亦包括在內
    ，然而無論直接或間接證據，其為訴訟上之證明，須於通常
    一般之人均不致有所懷疑，而得確信其為真實之程度者，始
    得據為有罪之認定，倘其證明尚未達到此一程度，而有合理
    之懷疑存在時，即應為無罪之判決。
三、公訴意旨認被告林穎毅涉犯上開罪嫌，係以：①被告於警詢
    及偵訊之供述；②證人即告訴人張美雀於警詢中之指述；③匯
    款申請書、LINE對話截圖、本件帳戶交易明細各1份等，為
    其論罪之依據。
四、訊據被告林穎毅固坦承有於110年9月間，將本件帳戶提供予
    真實姓名不詳之「李義雄」使用，復依其指示，於同年10月
    4日14時15分至22分間，以臨櫃及操作ATM之方式，自本件帳
    戶接續提領張美雀遭詐騙集團詐欺而匯至本件帳戶之款項共
    32萬元，再於同日14時35分許，至台中市西屯區市○○○路00
    號前，將其自本件帳戶所提領之32萬元交付予「小廖」等行
    為，惟堅詞否認涉犯參與犯罪組織、加重詐欺及洗錢等罪嫌
    ，辯稱：我在網路上留下資料找代辦貸款，有一位自稱貸款
    專員的「陳宏俊」跟我聯絡，說我的金融信用不足要美化我
    的帳戶金流，又推薦「李義雄」給我，「李義雄」自稱是公
    司特助，他要我去雲端下載一份契約簽名以後翻拍給他，說
    要安排資金進我的帳戶，又要我去領錢交給他的朋友「小廖
    」，我也是被騙等語；被告之辯護人則以：㈠被告因投資失
    利，陸續向銀行申辦信貸以及各種民間借款，負債將近300
    萬元以填補當沖之鉅額虧損，因財務壓力，加上被告於高中
    畢業即就讀陸軍官校，擔任職業軍人迄今，社會閱歷少，遇
    到「陳宏俊」等人告知只要配合美化帳戶即可成功貸款20萬
    （或40萬）云云，急迫到無法深思熟慮，才會受騙，且被告
    目前軍階上尉，不可能自毀前程自願加入詐欺集團；㈡因被
    告母親在被告發生前開投資虧損後，即收取被告名下之台新
    銀行、新光銀行帳戶、郵局帳戶予以保管，被告所交付之本
    件帳戶資料係因母親不知有此帳戶而未保管，並非刻意交付
    較少使用之本件帳戶予詐欺集團；㈣被告負債多筆，其中有
    三筆是被告上網搜尋以LINE聯繫，或者自行填寫資料成功貸
    款，並不知悉放款者之真實姓名、公司行號等資料，因此，
    被告已有多次以類似上網填資料方式成功借款之經驗下，才
    未想到要去調查「陳宏俊」等人之真實姓名與服務公司等資
    訊；㈢被告與「陳宏俊」等人之LINE對話内容均係討論貸款
    ，無從預見共同詐欺之事。被告與「李義雄」本即商議做金
    流美化帳戶，雖有欺罔銀行以獲取貸款之嫌，然不足以認定
    被告能預見渠等係詐欺集團等語。
五、經查：
（一）被告林穎毅於110年9月間，使用LINE通訊軟體，與「陳宏
      俊」、「李義雄」聯繫貸款事宜後，依「李義雄」指示，
      將本件帳戶資料傳送予「李義雄」，並於同年10月4日14
      時15分至22分間，自本件帳戶先後共提領張美雀遭詐欺集
      團詐欺後陸續匯款至本件帳戶之款項共32萬元，再於同日
      14時35分許，將所提領之32萬元交付予「李義雄」所指派
      之自稱「小廖」之人等情，業據被告坦承不諱，核與證人
      即告訴人張美雀於警詢陳述遭詐欺集團詐騙後匯款32萬元
      至本件帳戶等情相符（警卷第9至10頁），並有告訴人匯
      款申請書(警卷第11頁)、告訴人與詐欺集團LINE對話截圖
      (警卷第13至17頁)、本件帳戶交易明細1份(警第23頁)在
      卷可稽可以認定。　　
（二）現今詐騙集團不斷更新、變化詐欺手法，以各種名目騙取
      帳戶用以存取向他人詐騙取得之現金，作為逃避司法追緝
      之手段，雖經政府、金融機構極力宣導，媒體亦經常大幅
      報導，然民眾遭詐騙之情事仍一再發生，其中不乏智識程
      度甚高或生活經驗甚豐之人仍不敵詐騙集團之話術而受騙
      ，更不乏面對廣經宣導之詐騙手法猶未能及時察覺有異者
      ，足見對於社會事務之警覺性或風險評估原本即因人而異
      ，顯非僅憑學識、工作或社會經驗即可全然識破詐欺集團
      之詐騙手法，是若一般人會因詐騙集團成員言詞相誘而陷
      於錯誤，進而交付鉅額財物，則金融帳戶持有人因某種原
      因陷於錯誤，進而交付帳戶資料者，亦非無可能，並非必
      然係出於詐欺之意思而為之，是被告林穎毅雖將其所有本
      件帳戶提供予真實姓名不詳之「陳宏俊」、「李義雄」所
      屬詐欺集團作為存放向告訴人張美雀詐騙所得現金使用，
      然非可因此即遽認被告必有參與詐欺集團且對「陳宏俊」
      、「李義雄」等人欲將本件帳戶用以詐騙所用一情已有預
      見。
（三）被告林穎毅既以前詞置辯，則本件即應審酌被告是否明知
      或者有預見其所提供之本件帳戶資料可能遭「陳宏俊」、
      「李義雄」或所屬詐欺集團作為詐騙告訴人張美雀、洗錢
      所用而有本件犯罪之不確定故意。而觀之被告林穎毅提出
      申請貸款時與「陳宏俊」、「李義雄」以通訊軟體LINE對
      話紀錄內容（略引如附件所示，見警卷第25至90頁、第92
      至144頁)，本院之判斷如下：
　　⒈「陳宏俊」於110年9月12日，主動以LINE傳送被告之姓名
      、年齡、職業、貸款經驗、欲貸款金額、聯絡電話等資料
      與被告聯繫，被告則詢問「陳宏俊」其信用評分僅510分
      ，是否有機會貸款。「陳宏俊」以貸款20萬元為例，傳送
      計算分期應繳納之金額及利息向被告說明，並要被告提供
      雙證件正反面、存摺封面、網銀截圖3個月交易紀錄及軍
      證，貸款人之年籍資料、地址、電話，以及可作為聯絡人
      之親屬或朋友之姓名、電話等資料，被告乃依其要求，詳
      細填載自己之姓名、手機號碼、戶籍地址、現住地、服役
      單位之地址和電話、姐姐及同事之姓名及電話回傳給「陳
      宏俊」。若被告知悉或者可以預見與其聯絡之「陳宏俊」
      或者「李義雄」為詐欺集團成員，應不會毫無顧忌且鉅細
      靡遺將自己及姐姐、同事之真實手機號碼、姓名、戶籍以
      及真實地址等資料提供予對方。被告辯稱其相信對方是代
      辦貸款之人，應非無稽。
　　⒉「陳宏俊」復於9月14日傳送特助「李義雄」之LINE聯絡方
      式給被告林穎毅，請被告與之聯絡，被告即於同日與「李
      義雄」聯繫，傳送自己之身分證正反面予李義雄，林義雄
      復向被告表示已經請公司法務律師擬定合約書，並傳送統
      一超商7-ELEVEN門市之掃描QR CODE圖檔請被告下載合約
      書後回傳，而合約書的內容標題為「基鑫資產合作契約」
      ，契約內容寫明被告(乙方)是和基鑫資產管理股份有限公
      司合作(以下簡稱甲方)，合作內容為：「由甲方提供資金
      匯入乙方名下之銀行帳戶作為帳戶資金流水證明，乙方需
      於當日依照甲方交代之金額，將資金全數提領並歸還給乙
      方。甲方匯入乙方帳戶之資金，乙方無權挪用，如經甲方
      查獲，將對乙方採取相關法律途徑。」，並約定如果乙方
      違反協議規定之事項，須支付甲方40萬元作為賠償金(見
      本院卷第151頁所附合約書)。下方更有甲方公司及「周信
      弘律師」之用印。由此可知，詐欺集團成員「陳宏俊」是
      利用形式上有律師見證之合約書，敘明由基鑫資產管理股
      份有限公司匯款製作金流，被告需依約定領款返還，否則
      有民事及刑事責任之合約書取信被告。衡諸常情，一般人
      見到有律師出名之契約書，白紙黑字簽名，詳細約定法律
      權利義務之文書，容易因此放鬆警戒，而掉入詐欺集團的
      陷阱。此與詐欺集團偽以檢警偵查單位之名義要求被害人
      將錢財放在花盆底下或交付自稱檢察官之人，以接受調查
      之方式，與實務上的作法大相逕庭且匪夷所思，仍不斷有
      被害人因此遭受詐騙道理相同。
　　⒊被告林穎毅於前開合作契約上提供本件帳戶資料之後還詢
      問「李義雄」使用兩個存摺做資金流會不會很困難？「李
      義雄」則表示帳戶多個可以減少做數據的時間，復指示被
      告檢查存摺、印章、提款卡是否齊全，要求被告開通網銀
      ，被告一再向「李義雄」表達感謝之意。10月4日上午6點
      57分左右，被告應「李義雄」之要求，將其所有之本件帳
      戶餘額現況(尚有餘額4,375元)回傳給「李義雄」，待詐
      欺集團取得告訴人匯入之32萬元後，即要求被告領出帶至
      台中市市○○○路00號，確認會面之人為「小廖」之後將錢
      交付予「小廖」。前述詐欺集團要求被告提供帳戶後將錢
      領回交付給所指定之「小廖」之行為模式與被告前開簽立
      之「基鑫資產合作契約」內容所示之申請貸款合作內容約
      定相符，雖司法偵查機關在審判實務上已熟知此為詐欺集
      團之運作手法，然急於貸款之被告，在此情形下極易誤信
      此為其為履行與「李義雄」間所簽訂合作契約之方式而聽
      從指示而為。且依照被告提供本件帳戶當時尚有餘額4,37
      5元之情形與一般欲出租或販賣帳戶以獲得自己不法利益
      者，多是將自己帳戶內之餘額全數提領完畢或僅剩不到百
      元之數額有別。
　　⒋10月4日上午8時11分左右，「陳宏俊」主動LINE被告，詢
      問被告要指定哪一個帳戶作為撥款帳戶，被告表示要用本
      件帳戶，並且亦將上開傳送給「李義雄」之帳戶餘額畫面
      (餘額4,375元)傳送給「陳宏俊」，「陳宏俊」扣款方式
      要用寄帳單的還是簡訊自動扣款？被告則表示是否可以自
      己轉帳？還是一定要設定自動扣款？「陳宏俊」則回稱有
      電子帳單。由此觀之，詐欺集團分別以「陳宏俊」、「李
      義雄」兩個角色同時跟被告聯繫，「李義雄」一方面要求
      被告去協助收取向被害人所詐得之款項，「陳宏俊」則同
      時詢問被告貸款所得之現金要撥款至何帳戶，以此方式使
      被告深信其確實係與「李義雄」合作做帳戶資金流水證明
      且不久即將收到貸款。
　　⒌10月5日被告林穎毅欲將證券帳戶之餘額轉至本件帳戶時，
      發現本件帳戶被設定成警示帳戶，詢問「李義雄」要如何
      處理，並表示其於當日上午曾經轉帳給別人用以還款，「
      李義雄」聞此憤而指摘被告「你帳號有變動數據怎沒跟我
      說」。被告反問「李義雄」：「昨天不是結束了嗎」？之
      後被告還聽從「李義雄」指示，去銀行詢問帳戶遭凍結之
      原因。被告並以LINE將前開帳戶被設定成警示帳戶之狀況
      告知「陳宏俊」，詢問「陳宏俊」：「是否銀行搞錯了」
      、「希望這是一場誤會」。由被告面對帳戶被設成警示帳
      戶的反應，顯示帳戶因為違法使用被設定成警示帳戶係意
      料之外，是被告辯稱其主觀上以為交付本件帳戶資料是要
      做貸款的金流使用，並非提供給詐欺集團詐騙他人所用一
      節非全然不可相信。
　　⒍綜上，詐欺集團成員「李義雄」是以簽署形式上經過律師
      認證之合約書，包裝成是合法公司幫忙做金流以取得貸款
      ，再請被告依照合約書所載之內容請被告配合提款，期間
      「陳宏俊」再與「李義雄」唱雙簧，製造即將撥放貸款至
      被告本件帳戶之假象，被告實有可能因急於貸款，以致無
      法冷靜地注意異常與分析風險，因此，縱認詐欺集團以代
      辦貸款名義而取得本件帳戶資料及使被告領款之過程有異
      常之處，亦不能逕以理性第三人之智識經驗為基準，推論
      被告亦應有相同之警覺程度，而得認識對方為詐欺集團，
      逕認被告有從事不法之意。從而，被告縱有思慮不周之處
      ，然此與其主觀上認識或預見「陳宏俊」、「李義雄」為
      詐欺集團成員，並容任自己與其等共同實施詐欺取財及洗
      錢犯行，仍非一事，尚難遽認被告有參與犯罪組織、詐欺
      取財、洗錢之犯意或不確定故意。
六、綜上所述，被告林穎毅雖將本件帳戶資料提供予「陳宏俊」
    、「李義雄」，進而提領本件帳戶內，由被害人張美雀匯入
    之款項，然檢察官所舉之證據，尚不足證明被告於行為時，
    主觀上對於「陳宏俊」、「李義雄」之實際身分為詐欺集團
    成員，前所交付之本件帳戶資料可能被存放詐欺取財之現金
    一事已有所認識或可預見，且被告所辯係誤信「陳宏俊」、
    「李義雄」係為幫忙其聲請貸款而交付本件帳戶並配合提領
    款項等節，係遭詐騙集團之話術所騙等語，非全然不可採信
    ，已如前述，則本院就被告有無參與犯罪組織、詐欺取財及
    洗錢之犯意，尚有合理懷疑，自難逕以參與犯罪組織、三人
    以上共同詐欺取財及洗錢罪相繩。本於罪疑唯輕、無罪推定
    原則，自應為被告無罪之諭知。
據上論斷，依刑事訴訟法第301條第1項，判決如主文。　
本案經檢察官粟威穆提起公訴，檢察官盧駿道到庭執行職務。
中　　華　　民　　國　　111 　年　　8 　　月　　25　　日
　　　　　　　　　刑事第九庭  審判長法　官　卓穎毓
　　　　　　　　　　　　　  　　　　法　官　李俊彬
　　　　　　　　　　　　　　　　　　法　官　莊玉熙
以上正本證明與原本無異。
如不服本判決應於收受本判後20日內向本院提出上訴書狀，並應
敘述具體理由。其未敘述上訴理由者，應於上訴期間屆滿後20日
內向本院補提理由書狀（均須按他造當事人之人數附繕本）「切
勿逕送上級法院」。
  　　　　　　　　　　　　　　　    書記官　陳昱潔
中　　華　　民　　國　　111 　年　　8 　　月　　26　　日
附件：
【被告林穎毅(下簡稱林)與詐欺集團成員「陳宏俊」(下簡稱陳)
之LINE對話紀錄】
⒈被告林穎毅與「陳宏俊」(以下簡稱陳)：
　⑴9月12日
　  陳：【姓名】：林穎毅 
　　　  【年齡】：30
　　　  【縣市】：台中市
        【職業】：軍官
　　    【薪資】：55000
　　    【貸款金額】：200000
        【有無勞保、職業工會(具體年資)】:軍保
        【近三個內有無申請貸款融資】:有，沒過
        【有無民間融資】：裕富商品7萬，手機貸6萬
        【有無銀行貸款】：台新60萬，中信65萬
        【有無信用卡欠費】：目前按時繳額度8萬
        【是否為銀行警示戶】：否
        【手機號碼/室內電話】:0000000000
        【LINE ID】 ：elvislinlin 
        【聯繋時間】：皆可下午4:41
        你好 我是貸款專員陳宏俊
    林：是  您看這還有機會嗎....我的信用評分510而已
............................
    陳：(傳送20萬元貸款之分期繳納費用及利率說明)
        雙證件正反面存摺封面及網銀截圖三個月交易紀錄軍證
 ...........................
    林：都傳好了，再麻煩你
    陳：(要求被告傳送貸款人之姓名、手機、戶籍地址、室內
        電話、現居地址、室內電話、公司名稱、公司地址、公
        司電話、親屬聯絡人、姓名、電話、關係、第二聯絡人
        之姓名、電話、關係)這是銀行要填寫的資料  你先填
        寫
    林：好
        貸款人
        姓名:林穎毅
        貸款人手機：0000000000 
        戶籍地址：台南市○○區○○路000巷00弄0號
        室內電話：000000000 
        現居地址：414台中市○○區○○路○段000號(成功嶺替代役
        訓練班)
        室內電話：00-00000000
        公司名稱：成功嶺替代役訓練班 
        公司地址：414台中市○○區○○路○段000號
        公司電話：00-00000000
        親屬聯絡人 
        姓名：林家鳳
        電話：0000000000
        關係：姊姊
        第二聯絡人
        姓名：徐邦睿
        電話：0000000000
        關係：同事
.......................................................
  ⑵9月13日
    林：這個額外的收入要做幾個月的資料才能貸呢？快被擊垮
......................................................
  ⑶9月14日
    陳：(傳送「李義雄」LINE帳號資訊)
    林：看起來很有威嚴
    陳：所以我才說要禮貌點
    林：所以我主要的原因就是缺少一個財力證明需要他的協助
        對吧
    陳：對
    林：我會擬個訊息給特助再請他有空時看
...........................
    林：我剛剛跟特助通完電話
        總結
        1.他會先擬一份合約，主要是怕協助我做帳的錢會不見
          ，做個保障
        2.我需要有1到2天跑銀行的時間，特助那邊做證明的時
          間為2-3天
        3.特助希望事成我能包個紅包1萬2千8給他派出來協助
          我的專員(這我沒問題)
        4.特助要我確定一下我辦的額度是多少，因爲他也不能
           說過沒多久又要找他幫忙
        5.目前我能使用的存簿是上海商銀(其他的都在家人那)
          ，為了要做資金流水帳我可能要多辦理幾間銀行的存
          簿(可能玉山、華南、國泰之類沒辦過的戶頭)
........................................................
  ⑷9月15日
    林：我想請問若財力證明製作好，我能夠貸到多少萬，如果
        身上也想放些緊急預備金
    陳：你不是要貸20萬嗎
    林：對，李特助要我跟你討論 若有財力證明銀行那邊能夠
        承作到多少
    陳：(語音通話未接來電)
        (語音通話未接來電)
        應該是說你財力證明能做到多少為主
...........................
    陳：40萬
        1年(12期）總費用年百分率3.5% 
        40萬月繳33969元
        2年(24期）總費用年百分率3.5% 
        40萬月繳17281元
        3年(36期)總費用年百分傘3.5% 
        40萬月繳11721元
        4年(48期）總費用年百分率3.5% 
        40萬月繳8942元
        5年(60期)總費用年百分率3.5% 
        40萬月繳7277元
        6年(72期)總費用年百分率3.5% 
        40 萬月繳6167元
        7年(84期)總費用年百分率3.5% 
        40萬月繳5376元
    林：瞭解
    陳：分幾年 你在看要分多久 在跟我說
    林：6年比較適合
.......................................................
  ⑸9月15日
    林：明天我要配合特助跑銀行！
......................................................
  ⑹10月3日
    陳：穎毅 早安 今天會幫你用嗎 資料我今天先幫你用起來
    林：今天有約跑銀行的部分
    陳：我跟你核對一下 你撥款帳戶是要指定哪一個
    林：我用上海商銀的
        (傳送帳號00000000000000號台幣帳戶交易明細截圖1
        張)
    陳：扣款方式 是用寄帳單還是簡訊 自動扣款   
    林：有電子帳單嗎 我再自己轉帳ok?還是一定要設定自動扣
        呢 我先騎車，我要先到銀行附近等待
    陳：有電子帳單
    林：瞭解
........................
    林：今日配合時間不夠，禮拜三要再配合一次
        數據才能滿足
    陳：今天幫你用的還不夠哦
.......................................................
  ⑺10月5日
    林：請問你有遇到帳戶變成警示戶的問題嗎
        特助好，剛才我想把證券戶裡剩餘的錢轉到上海的帳戶
        卻發現被設定成警示戶，我該如何處裡這個問題....我
        第一次遇到這個問題
        (傳送「群益金鼎證券一戶通出金通知截圖」1張)
    陳：怎麼這樣子
    林：是不是銀行搞錯了
..............................
    林：想說昨天才配合特助，結果今天變警示戶
        是不是被設定成警示戶其他的帳戶也會被設定？只要開
        戶人是我的話
    陳：警示的話 連同其他都會一樣
    林：希望這是一場誤會
.......................................................
  ⑻10月6日
    陳：特助那邊怎麼說 我有點不太懂
    林：說要我等待 他正在處理..
    陳：銀行說24小時才知道什麼情況嗎 了解
    林：我...應該不會被弄吧......心好累
        可以跟你要個名片嗎
        (傳送「董事長特助親自幫你辦貸...」新聞網址連結)

⒉被告林穎毅(下簡稱林)與詐欺集團成員「李義雄」(下簡稱李)
  之LINE對話紀錄：
　⑴9月14日(二)
    林：李特助您好，我是張副總的朋友，我是林穎毅，因銀行
        貸款需求找上張副總，現缺少額外財力證明的部份需要
        請李特助協助，再請撥空幫忙，特此感謝特助
    李：你好！
    林：是！特助您好 很抱歉打擾您
    李：(語音通話23:27)
    林：(傳送被告身分證翻拍照片2張)
........................................................
  ⑵9月15日
    林：特助您好，我會利用明天去多新辦幾個存摺，後續再請
        您幫忙，非常感謝
    李：你好！已經請公司法務律師擬寫合約！
.........................
    李：合約書出來，我再通知你
    林：瞭解，非常感謝特助！
        特助您好，稍早有跟宏俊討論我要貸的金額，最後決定
        為40萬元，簽完合約書再請特助幫忙，真的非常感謝貴
        人的協助
.........................
    李：7~11超商雲端下載合約書，填寫清楚拍照發給我！
    林：好的，那我今晚就去
        (傳送未填寫的「基鑫資產合作契約」翻拍照片1張)
        特助好，我已列印出來，明日我會去多辦2個存摺，再
        把資訊填上，其他欄位請撥空再告訴我該填多少金額，
        非常感謝您
    李：好
    林：特助謝謝您
........................................................
  ⑶9月16日
    林：特助您好，想請問使用2個存摺來做資金流會很難做嗎
        ？ 目前在辦富邦銀行
    李：你好.帳戶多個能減少做數據時間
    林：那我先找超商坐下來填單，我就用富邦跟上海商銀兩個
        帳戶，謝謝特助
        (傳送已填寫的「基鑫資產合作契約」翻拍照片1張)
        特助好，此為契約書目前狀態，再請特助指導，非常感
        謝
..........................
    林：(傳送被告手持基鑫資產合作契約自拍照片1張)
        (傳送被告上海商業銀行帳戶存摺翻拍照片2張)
        若可以的話我下週三可以請假
        再請特助幫忙 非常感謝
    李：我下午跟財務協調時間..
    林：如果明天有機會可以的話我這輩子一定衷心感謝特助您
        的大恩大德 特助您辛苦了還為了我這種狀況煩惱，非
        常感謝
    李：檢查存摺.印章.提款卡是否齊全？
        開通網銀.
...........................
  ⑷9月17日
    李：你好！跟財務協調10月4日幫你做數據 你先請好假
    林：收到！謝謝特助的幫忙
.......................................................
  ⑸10月1日
    李：你好
    林：特助好！
    李：(語音通話1:28)
    林：台北富邦銀行 南台中分行
        408台中市○○區○○路○段000號
        上海銀行 市政分行
        407台中市西屯區市○路000號
.......................................................
  ⑹10月4日
    林：(傳送「台北富邦銀行 南台中分行」及「上海銀行 市
        政分行」帳戶餘額明細各1張)
        特助好，上圖為兩帳戶餘額現況，謝謝特助
        (傳送上海商業儲蓄銀行ATM交易明細翻拍照片1張)
    李：好 等我一下...
    林：謝謝特助，靜候特助通知
    李：(語音通話0:26)
        市○○0路00號，到了打給我！要我確認是小廖才能給錢
    林：收到，我現在過去
...........................
    李：已收林穎毅，現金32萬！
    林：謝謝特助！今天非常感謝您的幫忙
        請問特助是否還有其餘程序要配合呢
    李：等我一下！
    林：好，收到 特助那我就先回營區了
    李：明天可以在請假配合..數據不夠.
    林：報告特助，請問後天是否可以呢 我345是休假都能配合
        您
    李：明天再做一天..就可以
....................................................... 
   ⑺10月5日
    林：特助好，剛才我想把證券戶裡剩餘的錢轉到上海的帳戶
        卻發現被設定成警示戶，我該如何處裡這個問題....
    李：???
    林：我第一次遇到這個問題
    李：你上海銀行警示戶？怎可能呢？
    林：我剛剛才知道，上午才轉帳還錢給別人 
        會不會是銀行搞錯？
    李：你明天打去銀行問清楚
    林：沒問題，我直接過去問清楚
    李：你帳號有變動數據怎沒跟我說？ 明天查清楚先！
    林：昨天不是結束了嗎？ 瞭解
    李：不然怎幫你做數據？
    林：......我搞錯了 報告特助明天我先去銀行問
........................................................
  ⑻10月6日
    林：說有人去檢舉我昨天的交易有問題 那我該怎麼辦
        去警察局問誰通報165嗎？
    李：?? 哪一筆交易？
    林：32萬那筆@@
    李：弘通印刷？
    林：嗯嗯 我有點緊張
............................
    李：我們有合約..是弘通印刷匯款那筆....
    林：？？！
    李：我先報告董事長....
    林：是銀行跟我說他們接獲通報這樣
    李：我去了解等我.
    林：錢我也確實由您確認並轉交
    李：我們有對話紀錄.
    林：特助我等您
...........................
    林：(傳送「匯款後發現不對勁...」新聞網址連結)
        弘通印刷公司是正常的嗎？
    李：董事長請法務律師去了解弘通這筆匯款！等等了解清楚
        我跟你聯絡
    林：所以弘通您不認識嗎？
    李：匯款是財務再安排..弘通應該是公司的客戶
        已經在了解..你放心..有合約不會影響你
    林：瞭解